臺灣彰化地方法院刑事判決 
110年度簡上字第122號
上  訴  人  
即  被  告  阮敬淵



上列上訴人即被告因公共危險案件，不服本院110年度交簡字第1
267號第一審簡易判決（聲請簡易判決處刑案號：臺灣彰化地方
檢察署110年度偵字第7884號），提起上訴，本院管轄之第二審
合議庭判決如下：
    主  文
上訴駁回。
丙○○緩刑貳年，緩刑期間付保護管束，並應向指定之政府機關、
政府機構、行政法人、社區或其他符合公益目的之機構或團體，
提供壹佰貳拾小時之義務勞務。
    犯罪事實及理由
一、本案經本院審理結果，除證據部分補充證人乙○○、甲○○、丁○○於本院之證述、刪除證人乙○○、甲○○於警詢中之證述外，
    認第一審判決認事用法及量刑均無不當，應予維持，並引用
    第一審判決書記載之犯罪事實、理由及證據（如附件）。
二、上訴人即被告丙○○(下稱被告)上訴意旨略以：本件事發的動
    機並非被告工作不順，係因受到被告父親即證人乙○○之長期
    騷擾，被告雖有於簡易判決書記載之時間將瓦斯桶搬到2樓
    、瓦斯桶旁邊也有拍到打火機，可是被告並沒有轉開瓦斯桶
    的閥門、打火機是原本就在該處，並沒有要放火，且原審量
    刑過重，無力負擔等語。
三、經查:
(一)證據能力:
　1.證人乙○○、甲○○於警詢時之證述，係被告以外之人於審判外
    所作之陳述，且均查無法律規定得為證據之情形，且經被告
    爭執其證據能力，故此部分之證述，無證據能力。
　2.按被告以外之人於審判外之言詞或書面陳述，除法律有規定
    者外，不得作為證據；又被告以外之人於審判外之陳述，雖
    不符合刑事訴訟法第159 條之1 至之4 規定，但經當事人於
    審判程序同意作為證據，法院審酌該言詞或書面陳述作成時
    之情況，認為適當者，亦得為證據。當事人、代理人或辯護
    人於法院調查證據時，知有同法第159 條第1 項不得為證據
    之情形，而未於言詞辯論終結前聲明異議者，視為有前項之
    同意，刑事訴訟法第159 條第1 項及第159 條之5 分別定有
    明文。經查，本判決所引用被告以外之人於審判外之言詞與
    書面陳述(上述證人乙○○、甲○○之警詢陳述除外)，檢察官、
    被告於本院審理時均表示同意有證據能力（本院簡上卷第46
    頁），均未於言詞辯論終結前聲明異議，本院審酌上開證據
    資料製作時之情況，尚無違法不當之瑕疵，亦認為以之作為
    證據應屬適當，揆諸前開規定，爰依刑事訴訟法第159 條之
    5 第1 項規定，認前揭傳聞證據均有證據能力。
　3.本判決所引用之其餘之非供述證據，與本件待證事實具有證
    據關連性，並無證據證明係公務員違背法定程序所取得，亦
    無顯有不可信之情況，且經本院於審理期日提示予被告而為
    合法調查，自均得作為本判決之證據。
(二)被告於簡易判決書記載之時間將瓦斯桶搬到2樓、瓦斯桶旁
    邊也有拍到打火機等情，除經被告坦承不諱外，並有證人乙○○、甲○○於偵訊及本院中之證述、證人丁○○於本院中之證述
    、證人即警員葉志揚、謝俊彬於偵訊中之證述、現場照片等
    在卷可佐，此部分事實堪可認定。
(三)被告固辯稱:打火機並非被告準備云云，惟查:
　　1.證人乙○○於本院證稱:偵卷第25頁之照片上的打火機是證
      人乙○○所有，平常是跟照片上的香菸一起放在偵卷第23頁
      下方照片的粉色櫃子上面，不知道為什麼打火機會跑到廁
      所門前等語，又依偵卷第25頁所示，打火機之位置係緊鄰
      瓦斯桶，而瓦斯桶為被告揚言要放火始搬到二樓，可見該
      打火機確為被告拿取至瓦斯桶附近無誤。
　　2.被告雖辯稱:可能是不小心碰撞掉落至該處云云，惟依偵
      卷第23頁下方照片所示，應與打火機放在一起的香菸仍在
      粉色櫃子上，而比照偵卷第23頁下方及第25頁之照片，打
      火機之位置是在與粉色櫃子有相當距離之廁所門口，若為
      不慎碰撞掉落，且力道大到足以將打火機彈射至廁所門口
      ，則較輕的香菸應也會併同掉落、粉色櫃子上的物品亦應
      凌亂不堪，然依偵卷第23頁下方照片所示，香菸仍在粉色
      櫃子上、粉色櫃子上的物品仍然堆疊整齊，可見該打火機
      係由人為拿取至偵卷第25頁照片所示之處，被告所辯顯非
      可採。
(四)被告另辯稱:並沒有打開瓦斯開關云云，惟查:
　  1.證人乙○○於偵查中供述:被告當天將2個瓦斯桶搬上二樓，
      再將其中一桶打開，證人甲○○就趕快上前關掉瓦斯桶，被
      告有將瓦斯桶打開，因為瓦斯桶還殘留一點瓦斯，所以有
      一點點臭臭的等語；於審理時則供稱:當天有看到證人甲○○有將瓦斯開關按住，被告與證人甲○○因此而拉扯等語。
      證人甲○○於偵查中供述:證人甲○○記得有看到被告開瓦斯
      ，被告有阻止甲○○關瓦斯，所以發生拉扯等語。足證被告
      確實有打開瓦斯開關無誤，被告上開所辯自無可採。
　  2.又證人乙○○雖於本院審理時證稱:不記得被告有沒有打開
      瓦斯、不記得是否有聞到瓦斯味等語，證人甲○○於本院審
      理時則證稱:被告應該是沒有打開瓦斯開關，但已經記不
      太清楚當時的情況，不能確定有沒有打開等語，然衡酌偵
      查當時距離案發當時時間較為接近，證人之記憶亦較為清
      晰，證人乙○○、甲○○之證述自以偵查中之證述較為可採。
      　　
(五)綜上所述，被告所辯均無可採，被告為犯行已臻明確，原審
    依法論科，並無違誤。
四、按關於刑之量定，係實體法上賦予法院得為自由裁量之事項
    ，茍已斟酌刑法第57條各款所列情狀，而未逾越法定刑度，
    或濫用其權限，即不得任意指摘為違法，最高法院72年台上
    字第6696號、75年台上字第7033號判決均可參照。且在同一
    犯罪事實與情節，如別無其他加重或減輕之原因，下級審法
    院量定之刑，亦無過重或失輕之不當情形，則上級審法院對
    下級審法院之職權行使，原則上應予尊重（最高法院85年度
    臺上字第2446號判決意旨參照）。經查，原審審理結果，認
    被告犯行事證明確，而審酌被告於飲酒後，因不滿父母親對
    其碎唸，竟為上開預備放火行為，雖未造成實害，但已引起
    社會不安，所為實不足取，及其犯罪之手段、情節、被告智
    識程度為國中畢業、從事餐飲業等一切情狀，量處有期徒刑
    4月，並諭知易科罰金折算標準。核其認事用法，均無違誤
    ，量刑亦稱妥適，揆諸前揭說明，難認原審判決有何違法或
    不當之情事，本院自應予尊重，是以本件被告之上訴為無理
    由，應予駁回。
五、末查被告五年內未曾因故意犯罪受有期徒刑以上刑之宣告，
    此有臺灣高等法院被告前案紀錄表在卷可稽，信被告經此偵
    審教訓，應知所警惕，無再犯之虞。且被害人乙○○、甲○○、
    丁○○均表示願意原諒被告並為被告求為從輕量刑，被告亦於
    本院審理期日最終表示是被告自己太衝動不應該有錯誤舉動
    等語，有被害人意見調查表及本院審理筆錄在卷可參（本院
    簡上卷第37至39頁、90至91頁），是以本院認上開所宣告之
    刑，以暫不執行為適當，爰依刑法第74條第1項第2款規定，
    併予宣告緩刑2年，以啟自新。又為促使被告深切反省，爰
    依第74條第2項第5款之規定，諭知被告應向檢察官指定之政
    府機關、政府機構、行政法人、社區或其他符合公益目的之
    機構或團體，提供120小時之義務勞務，並依刑法第93條第1
    項第2款規定，諭知被告於緩刑期間付保護管束，冀能使被
    告於義務勞務過程及保護管束期間，確實明瞭其行為所造成
    之危害，並培養正確法治觀念，被告於本案緩刑期間若違反
    上開所定負擔情節重大，足認原宣告之緩刑難收其預期效果
    ，而有執行刑罰之必要，依刑法第75條之1第1項第4款規定
    ，得撤銷其緩刑之宣告，附此敘明。
據上論斷，應依刑事訴訟法第455條之1第1項、第3項、第364條
、第368 條、第373 條，刑法第74條第1 項第2 款、第2 項第5
款、第93條第1 項第2 款判決如主文。
本案經檢察官林裕斌聲請以簡易判決處刑，檢察官劉欣雅到庭執
行職務。
中　　華　　民　　國　　111 　年　　5 　　月　　24　　日
                  刑事第四庭    審判長法官  余仕明
                                法      官  黃玉齡
                                法      官  許家偉
以上正本證明與原本無異。
本件不得上訴。
中　　華　　民　　國　　111 　年　　5 　　月　　24　　日
                                書  記  官  張良煜